【裁判字號】    97,交聲,1393
【裁判日期】    970521
【裁判案由】    違反道路交通管理處罰條例聲明異議
【裁判全文】
臺灣臺北地方法院交通事件裁定        97年度交聲字第1393號
原處分機關  臺北市交通事件裁決所
異  議  人
即受處分人  甲○○
上列異議人即受處分人因違反道路交通管理處罰條例案件，對於
臺北市交通事件裁決所中華民國97年5月7日所為之處分（原處分
案號：北市裁二字第裁22-A06WQH937號），聲明異議，本院裁定
如下：
        主  文
異議駁回。
        理  由
一、原處分意旨略以：本件異議人即受處分人甲○○於民國97年
    3月31日8時18分許，將其所有車牌號碼5V-8827號自用一般
    小客車停放於和平東路3段236號前禁止停車處所停車，執行
    交通勤務警察先予強制拖吊，再由原處分機關依道路交通管
    理處罰條例第56條第1項第4款、違反道路交通管理事件統一
    裁罰標準表之規定，裁處受處分人罰鍰新台幣（下同）900
    元。
二、異議意旨略以：異議人雖有於上揭時、地，在卸貨專用停車
    位停車之情事。但查，現場所立標示停車時段為9時至17時
    。該停車位既為特定時段之專屬使用區○○○段外除有法律
    規定外，依論理解釋即為可停車區城。又交通法規亦無專用
    時段外之時間即為黃線處罰之規定，故依行政法規定，不得
    對人民科以罰責。且該處有告示與標誌不一致之情形，行政
    措施陷人民於錯誤，裁罰不具正當性。請求撤銷原處分，並
    退還拖吊費及保管費云云。
三、按汽車駕駛人在設有禁止停車標誌、標線之處所停車，處60
    0元以上1200元以下罰鍰。第1項情形，交通勤務警察、依法
    令執行交通稽查任務人員或交通助理人員，應責令汽車駕駛
    人將車移置適當處所；如汽車駕駛人不予移置或不在車內時
    ，得由該交通勤務警察、依法令執行交通稽查任務人員或交
    通助理人員為之，道路交通管理處罰條例第56條第1項第4款
    、第3項定有明文。又按「車輛有下列情形之一者，市政府
    警察局得予移置之；以人力、獸力行駛之車輛，必要時並得
    予以加鎖：一違規停車，車輛駕駛人不予移置或不在車內者
    。... 」，臺北市處理妨礙交通車輛自治條例第4條第1項第
    1款亦有明定。而黃實線設於路側者，用以禁止停車，道路
    交通標誌標線號誌設置規則第149條第1項第4款亦有規定。
    未按「臨時停車，指車輛因上、下人、客，裝卸物品，其引
    擎未熄火，停止時間未滿3分鐘，保持立即行駛之狀態。」
    ，道路交通管理處罰條例第3條第9款亦已明確規定。
四、本件異議人於97年3月31日上午8時18分在上址停車，其停車
    後人已不在車內，車輛已熄火等情，為異議人所不爭執。是
    異議人並非正在裝卸貨物而臨時停車無疑。又異議人停車處
    所立有「9-17時，貨車裝卸專用區。供貨車使用、限停15分
    鐘」之標誌，路側並繪有黃實線，此有現場照片可考，並為
    異議人所不爭執。是系爭停車位係專供貨車裝卸貨物臨時停
    車使用，得臨時停車時段限於上午9時至下午17時，且每次
    限停15分鐘。是上開停車區○○○○○段，且僅供貨車裝卸
    貨物臨時停車使用之停車位。是若逾上開規定得停車之範圍
    ，均屬違規停車至明。主管機關於現場既已明確設置相關之
    交通標誌、標線，並無陷人民於錯誤之虞，亦無何違法或不
    當之情事。本件異議人停車之時間既非上開停車位容許停車
    之時段，且其當時車已熄火，人亦不在車內，亦非上開停車
    位容許停車之方式。是其於上開時、地停車，顯已違反規定
    ，自應依法裁罰。至於異議人所執上開理由，應屬對交通標
    誌、標線之誤解。從而，舉發當時異議人不在車內，則執交
    通勤務警察依道路交通管理處罰條例第56條第3項、臺北市
    處理妨礙交通車輛自治條例第4條第1項第1款規定，先行強
    制拖吊，再由原處分機關依前揭道路交通管理處罰條例第56
    條第1第4款、違反道路交通管理事件統一裁罰標準及處理細
    則及違反道路交通管理事件統一裁罰標準表之規定，裁處受
    處分人罰鍰900元，核無違誤。本件異議人之異議為無理由
    ，應予駁回。
據上論斷，應依道路交通案件處理辦法第19條，裁定如主文。
中    華    民    國    97    年    5    月    21    日
                  交通法庭    法  官  李桂英
上正本證明與原本無異。
如不服本裁定應於送達後5日內向本院提出抗告狀。
                              書記官  嚴君珮
中    華    民    國    97    年    5     月    21    日


司法院資訊處製作；財團法人民間司法改革基金會備份。
